【裁判字號】    88,上訴,1689
【裁判日期】    890131
【裁判案由】    公共危險
【裁判全文】
臺灣高等法院高雄分院刑事判決                  八十八年度上訴字第一六八九號
    上  訴  人
    即  被  告  甲○○
    選任辯護人  孫志鴻律師
右上訴人因公共危險等案件，不服臺灣高雄地方法院八十八年度訴字第一八一號中
華民國八十八年十月二十八日第一審判決（起訴案號：臺灣高雄地方法院檢察署八十
八年度偵字第二０二０一號），提起上訴，本院判決如左：
      主  文
原判決撤銷。
甲○○無罪。
      理  由
一、公訴意旨略以：被告甲○○於民國八十八年六月四日早上四時二十分許，駕駛向
    友人借用之車牌號碼Ｎ六─五四九六號自用小客車，沿高雄市○○○路由西往東
    方向行駛，途經該路中正高中前之閃光黃燈之交岔路口，超速行駛，致與乙○○
    駕駛Ｖ二─八三一號計程車由東向西行經該路慢車道左轉時相撞，乙○○因此受
    有左胸部受傷、肋骨骨折之傷害（傷害部分已撤回告訴）無法行動，甲○○於肇
    事致人受傷後，竟趁隙逃逸。認被告甲○○涉有刑法駕駛動力交通工具肇事致人
    受傷而逃逸之罪嫌。
二、按犯罪事實應依證據認定之，無證據不得推定其犯罪事實；又不能證明被告犯罪
    者應諭知無罪之判決，刑事訴訟法第一百五十四條、第三百零一條第一項分別定
    有明文。
三、公訴人認被告甲○○涉有右揭犯行，係以右揭情事，業據被告甲○○供承不諱，
    復有道路交通事故調查報告表、高雄市政府建設局車輛行車事故鑑定委員會鑑定
    意見書、驗傷診斷書在卷可佐，為所憑之論據。
四、訊據被告甲○○直承右揭時、地超速駕車行駛，疏未注意車前狀況，致其所駕駛
    之自用小客車撞擊被害人乙○○之計程車，使被害人因而受有前開傷害之事實，
    惟否認肇事後逃逸，辯稱：伊肇事後，因車內之朋友范恭誌頭部受傷流血不止，
    乃將車留於現場，先送范恭誌前往大東醫院就醫，之後即自行前往苓雅分局建國
    一路派出所投案，並未逃逸等語。
五、經查：被告甲○○對於右揭時、地超速駕車行駛，疏未注意車前狀況，致其所駕
    駛之自用小客車撞擊被害人乙○○之計程車，使被害人乙○○因而受有前開傷害
    ，且未即將被害人送醫救治而離開現場之事實，固均坦承不諱，並與被害人乙○
    ○指述情節相符，復有道路交通事故調查報告表、高雄市政府建設局車輛行車事
    故鑑定委員會鑑定意見書、驗傷診斷書在卷可稽。惟查：
    （一）、證人池修帆於原審審理時到庭證稱：伊當時在被告車上，肇事後被告確
            有送車內之范恭誌前往大東醫院就醫等語（見原審八十八年十月七日審
            判筆錄）。而證人范恭誌於本院調查時亦到庭證稱：「．．．如何發生
            車禍我不清楚，但我頭流血，我聽同車說沒有事，他們就將我送大東醫
            院．．．」「（被告為何沒有停在原地？）因為他認為沒事，車子停在
            路旁，就送我到醫院。」（見本院八十八年十一月二十日訊問筆錄）而
            證人范恭誌當時確受有頭部外傷、臉部挫傷、擦傷，於八十八年六月四
            日凌晨三時四十四分前往鳳山大東醫院急診治療，亦有診斷證明書影本
            一紙（見原審卷第十六頁）暨大東醫院八十八年十二月二十二日（八八
            ）大東醫政字第二三０號函附之范恭誌病歷紀錄在卷可憑。就本件車禍
            而言，證人范恭誌因本件車禍受傷，亦屬被害人，被告將之送醫治療而
            離開現場，尚難逕認係肇事後逃逸。
    （二）、本件被告甲○○於肇事後，即將其所駕駛之車牌號碼Ｎ六─五四九六號
            自用小客車，停放於肇事現場，並未駛離，除有證人范恭誌於本院調查
            時所為之上開證詞可稽外，並有道路交通事故調查報告表之現場圖在卷
            可憑（見偵查卷第三頁）。被告甲○○肇事後將車停放現場，保持完整
            ，使警方依車籍資料即可查知何人肇事，此亦與一般肇事逃逸規避責任
            之情節有間。
    （三）、被告甲○○於肇事後，除將其所駕駛之上開自用小客車，停放於肇事現
            場，將車內受傷之友人范恭誌送醫治療，並自行前往高雄市政府警察局
            苓雅分局建國一路派出所投案，於同日五時三十分接受詢問製作筆錄，
            此亦有高雄市政府警察局苓雅分局建國一路派出所警員陳啟睿所製作之
            警訊筆錄在卷可稽。被告製作警訊筆錄時間距肇事時間雖逾二小時，惟
            扣除車程來回及將受傷之范恭誌送醫治療所耗時間，在時間上而言，並
            無明顯、故意之耽擱。被告甲○○於肇事後，既係自行前往警局投案，
            時間上並無明顯、故意之耽擱，即難憑以遽指被告甲○○係因規避責任
            而逃逸。
    （四）、綜上所述，本件被告甲○○於肇事後，除將其所駕駛之上開自用小客車
            ，停放於肇事現場，將車內受傷之友人范恭誌送醫治療，並自行前往高
            雄市政府警察局苓雅分局建國一路派出所投案，接受詢問製作筆錄，核
            與一般肇事規避責任而逃逸之情節有間，其肇事後之處置方式，容或不
            當，惟究難逕指為肇事後逃逸。此外，本院復查無其他積極證據足資佐
            證認被告有公訴人所指訴之犯行，既不能證明被告犯罪，依刑事訴訟法
            第三百零一條第一項之規定，自應諭知無罪之判決。
六、原審未予詳查，遽以被告甲○○於本件車禍發生後遲至同日早上五時三十分許，
    始向高雄市苓雅分局投案，且被告甲○○有將被害人送醫立即救治之可能而不為
    ，認被告有肇事逃逸之事證，為被告甲○○有罪之判決，尚有未合。被告甲○○
    上訴意旨，指摘原判決文不當，為有理由，應由本院將原判決撤銷改判，依法諭
    知被告甲○○無罪之判決。
據上論結，應依刑事訴訟法第三百六十九條第一項前段、第三百六十四條、第三百零
一條第一項，判決如主文。
本案經檢察官羅正平到庭執行職務。
中    華    民    國     八十九     年       一       月     三十一     日
        臺灣高等法院高雄分院刑事第三庭
                                  審判長法官  莊秋桃
                                        法官  謝宏宗
                                        法官  陳中和
右正本證明與原本無異。
如不服本判決，應於判決送達後十日內向本院提出上訴狀，其未述理由者並應於提
出上訴狀後十日內向本院補提理由書（應附繕本)。
                                      書記官  劉博文
中    華    民    國     八十九     年       二       月       二       日
                                                                        Ｇ


司法院資訊處製作；財團法人民間司法改革基金會備份。
